【裁判字號】    99,訴,428
【裁判日期】    990630
【裁判案由】    妨害風化
【裁判全文】
臺灣桃園地方法院刑事判決               99年度訴字第428號
公  訴  人  臺灣桃園地方法院檢察署檢察官
被      告  丙○○
            丁○○
上列被告因妨害風化案件，經檢察官提起公訴（98年度偵字第11
825 號、第17165 號），本院判決如下︰
    主  文
丙○○共同意圖使女子與他人為性交之行為，而媒介以營利，處
有期徒刑陸月，如易科罰金，以新臺幣壹仟元折算壹日。
丁○○公訴不受理。
    事  實
一、丙○○係桃園縣楊梅鎮○○○路1 段412 號「友友誼美容護
    膚坊」之現場負責人，由「友友誼美容護膚坊」之負責人丁○○以每個月新臺幣（下同）18,000元之薪資僱請丙○○於
    上址店內負責清掃，且於丁○○不在店內時負責看顧店面、
    接待客人，於民國98年4 月29日（起訴書誤載為98年4 月19
    日）16時37分許，丙○○、丁○○基於意圖使女子與他人為
    性交之行為，而媒介以營利之犯意聯絡，在上開店址內，由
    丙○○媒介已滿18歲之甲○○與喬裝男客之員警乙○○以2
    小時2,000 元之出場費及全套性交易1,000 元之代價外出至
    其他場所進行性交易，性交易價金由丙○○收取後交予丁○○抽取5 成後，餘由小姐甲○○取得，而警員乙○○佯裝應
    允後，開車載同甲○○離開上開店址，途中甲○○主動提議
    前往凱萊汽車旅館，待甲○○、乙○○進入上開汽車旅館20
    8 號房後，甲○○欲與乙○○從事性交易時，乙○○乃表明
    警察身分而查獲，始悉上情。
二、案經桃園縣政府警察局大園分局報請臺灣桃園地方法院檢察
    署檢察官偵查起訴。
    理  由
甲、有罪部分：
一、證據能力部分：被告以外之人於審判外之陳述，雖不符刑事
    訴訟法第159條之1至第159條之4之規定，而經當事人於審判
    程式同意作為證據，法院審酌該言詞陳述或書面陳述作成時
    之情況，認為適當者，亦得為證據；當事人、代理人或辯護
    人於法院調查證據時，知有刑事訴訟法第159 條第1 項不得
    為證據之情形，而未於言詞辯論終結前聲明異議者，視為有
    前項之同意，刑事訴訟法第159 條之5 定有明文。查本件作
    為認定事實所引用審判外之相關供述證據，固屬傳聞證據，
    惟公訴人及被告丙○○於審判期日均表示無意見而不予爭執
    ，亦未聲明異議，審酌上開證據資料製作時之情況，尚無違
    法不當及證明力明顯過低之瑕疵，亦認為以之作為證據應屬
    適當，揆諸前開規定，認前揭證據資料均有證據能力。至其
    餘資以認定被告丙○○犯罪事實之非供述證據，亦查無有何
    違反法定程式取得之情形，均認具有證據能力。
二、訊據被告丙○○矢口否認有何上開犯行，辯稱：因為被告丁○○生病，請伊去「友友誼美容護膚坊」擔任打掃的工作，
    白天伊在「友友誼美容護膚坊」打掃，沒有事情時伊就在店
    裡看電視，98年4 月29日乙○○問伊小姐出場的價格，伊就
    告訴乙○○一般的價格，小姐出場店裡面也可以拿到一半的
    出場費，因為乙○○來過店內消費3 次，伊就優惠乙○○，
    伊不知道甲○○與乙○○出場後有從事性交易，小姐出場後
    要作什麼服務，是小姐自己跟客人的約定云云。經查：
  (一)「友友誼美容護膚坊」之負責人係被告丁○○，於98年4 月
    29日17時7 分許，員警至「友友誼美容護膚坊」臨檢時，被
    告丙○○在「友友誼美容護膚坊」內，此為被告丙○○所不
    否認，並據證人丁○○於警詢及證人乙○○於檢察官訊問、
    本院審理時證述明確，復有桃園縣政府警察局大園分局實施
    臨檢紀錄表1 份附卷可佐（見98年度偵字第11825 號卷第7
    頁至第10頁、第25頁、第26頁），此部分之事實，應堪認定
    。
  (二)被告丙○○雖以前揭情詞置辯，惟查：
    1.證人甲○○於警詢時雖證述：98年4 月29日16時37分許，
      伊因為要跟客人乙○○喝酒，所以前往凱萊汽車旅館208
      室，伊是從「友友誼美容護膚坊」前往該處的，伊在「友
      友誼美容護膚坊」擔任按摩的美容師，工作時間不固定，
      伊是自由班，伊並沒有與客人從事性交易，伊也從未跟乙○○說過有全套的服務，因為店內不允許，伊本來想要跟
      乙○○索取小費，所以才會跟乙○○說要1,000 元，這1,
      000 元不需要與店家拆帳，因為伊對桃園縣楊梅鎮不熟，
      所以剛好到那邊時，看到凱萊汽車旅館，伊才會建議去凱
      萊汽車旅館云云（見98年度偵字第11825 號卷第20頁至第
      24頁），於98年6 月9 日檢察官訊問時又改證述：98年4
      月29日乙○○來「友友誼美容護膚坊」，伊有先幫乙○○
      按摩70分鐘，離開時乙○○有付1,700 元，之後乙○○說
      要帶伊去汽車旅館喝酒，伊便答應，乙○○有買時間，1
      小時1,000 元要付給店裡，等回來再付，也是伊跟店家55
      分帳，當天伊沒有主動說要去哪家汽車旅館，也沒有說全
      套加1,000 元，被告丁○○有規定不能與客人從事性交易
      ，但伊與客人出場時，被告丁○○並不會派人跟伊出去，
      伊也沒有聽過被告丁○○跟客人表示外出也禁止性交易云
      云（見98年度偵字第11825 號卷第44頁至第46頁），觀諸
      證人甲○○對於其是否有向員警乙○○表示要加1,000 元
      、該1,000 元究係何名目、是否要與店家分帳及為何要到
      凱萊汽車旅館，前後已有重大歧異，其證述顯不足採信；
      另據證人即查獲之員警乙○○於檢察官訊問及本院審理時
      證述：伊曾經在98年4 月25日、同年月28日、同年月29日
      前往「友友誼美容護膚坊」，這是桃園縣政府警察局大園
      分局分配下來的勤務，這3 天都有看到被告丙○○，接洽
      、聯絡小姐、收費都是被告丙○○在作的，「友友誼美容
      護膚坊」1 樓是櫃檯，要上2 、3 樓有鐵門，2 樓好像是
      小姐休息室，類似宿舍、廚房，3 樓是按摩的房間，從1
      樓到2 、3 樓的鐵門都是關著的，要由被告丙○○帶路，
      鑰匙都在被告丙○○身上，98年4 月25日，被告丙○○跟
      伊表示70分鐘1,700 元，但是被告丙○○沒有說70分鐘的
      內容，被告丙○○還有懷疑伊是否為警察，還叫伊不要害
      他，之後被告丙○○叫伊等一下，他就去聯絡小姐，甲○○到了之後就幫伊做油壓，時間到了，伊就下樓將錢付給
      被告丙○○，98年4 月28日，前段的情形也是如同之前一
      樣，進行約20分鐘之後，伊問甲○○是否有作全套，甲○○表示這個話題很敏感，因該處1 、2 個月前也曾經被警
      察查獲，甲○○叫伊來這種店不要講全套、半套，不過後
      來甲○○自己也講出作全套性交易加1,000 元，伊問甲○○賺的金錢如何分，甲○○表示稱是要和店家對分，過了
      60分鐘，甲○○會有意無意碰觸伊的下體，伊就說不要，
      甲○○叫伊下次來店裡直接帶她出場，出場費2 小時2,00
      0 元比較便宜，作全套還是要再加1,000 元，98年4 月29
      日伊又到「友友誼美容護膚坊」，店裡一樣只有被告丙○○，伊就指定要找A 號甲○○並且跟被告丙○○說要帶甲○○出場，被告丙○○要伊帶小姐出場之前先給付金錢，
      1 個小時2,000 元，伊跟被告丙○○說，伊已經和甲○○
      談好了，是2 個小時2,000 元，伊與甲○○要出門之前，
      伊要把錢付給被告丙○○，被告丙○○叫伊直接和甲○○
      算，甲○○出場時並未攜帶任何按摩的物品，連手機、皮
      包都沒有帶，上車之後，伊與甲○○就在店裡前面那條路
      徘徊，伊問甲○○要去哪裡，甲○○說去凱萊汽車旅館，
      伊與甲○○到凱萊汽車旅館時，甲○○就表明要做全套，
      後來伊就表明警察身分等語（見99年度訴字第428 號卷第
      21頁至第24頁、98年度偵字第11825 號卷第51頁、第52頁
      ），證人乙○○為依法執行勤務之員警，其因執行勤務而
      至「友友誼美容護膚坊」佯裝為男客，與被告丙○○、丁○○及證人甲○○間均素不相識，復無仇怨，衡情當無自
      陷偽證罪而構詞誣賴被告丙○○、丁○○及證人甲○○之
      理，觀諸證人乙○○於偵、審中所證述之情節互核均相符
      ，是以證人乙○○於負有具結義務並可能受偽證罪處罰之
      情形下，其證言之憑信性應可獲得擔保，證人乙○○與證
      人甲○○外出至凱萊汽車旅館之目的即為從事性交易，應
      認屬實。
    2.被告丙○○雖辯稱：其在「友友誼美容護膚坊」僅負責打
      掃之工作云云，惟於證人丙○○3 次至「友友誼美容護膚
      坊」消費時，均由被告丙○○負責接洽、聯繫小姐及收費
      等工作，且於98年4 月29日證人丙○○欲帶甲○○出場時
      ，被告丙○○亦因證人丙○○係熟客，而告知證人丙○○
      出場時間由16時10分改優惠自16時30分起算，被告丙○○
      上開辯解，顯屬臨訟卸責之詞，不足採信，被告丙○○於
      「友友誼美容護膚坊」係屬現場負責人無訛。
    3.被告丙○○雖另辯稱：甲○○與乙○○出場之後的事情，
      係甲○○與乙○○之約定，伊並不知悉云云，然依被告丙○○上開供述及證人甲○○於檢察官訊問時之證述可知，
      被告丙○○不僅於證人乙○○攜帶證人甲○○外出時，告
      知證人乙○○外出時間之起算、外出費用之計算，且證人
      甲○○所收取之出場費用亦必須與「友友誼美容護膚坊」
      對分，顯已證明被告丙○○、丁○○對於證人甲○○在店
      外與男客之交易實有所控制並朋分利潤，此部分自屬該店
      之營業內容之一，而依該店之營利事業登記證所載營業項
      目及該店店名所示，該店係提供美容護膚服務（較廣泛之
      定義或可兼及按摩），證人甲○○與男客外出理應仍以此
      項服務為範圍，惟訊據證人乙○○表示證人甲○○與其外
      出時並未攜帶任何按摩用品及皮包、手機等私人用品一節
      已如前述，顯然證人甲○○與證人乙○○外出時並非以提
      供按摩服務為目的，而被告丙○○當時係登記證人甲○○
      與證人乙○○外出之現場負責人，對於證人甲○○並未攜
      帶按摩用品此情自然知之甚詳，當場並未表示反對意見，
      可知該店小姐偕同男客外出確實並無規定需從事按摩服務
      ，參以被告丙○○於本院審理時陳稱：其不知小姐出場之
      服務內容，係小姐自己與客人講等語（見99年度訴字第42
      8 號卷第26頁），證人甲○○於偵訊中並稱其並未聽到老
      闆跟客人明白表示外出禁止性交易，老闆也不會派人跟隨
      外出等語（見98年度偵字第11825 號卷第46頁），再就證
      人乙○○之證述內容觀之，當時被告丙○○亦未向其說明
      與小姐外出之服務內容為何，堪認該店小姐與男客外出之
      服務內容係以小姐及男客間之協議為準，並無明確規定或
      控管之機制，因此不論小姐與男客間之協議服務內容為何
      ，均屬於被告丁○○、丙○○2 人媒介並因而得利之範圍
      ，證人甲○○外出提供證人乙○○性交易服務部分，自無
      理由排除在外，是被告丙○○辯稱性交易係小姐個人行為
      云云，委無足採。至證人甲○○於偵查中證稱：被告丁○○規定與客人外出不得作性交易云云，惟其亦證述被告丁○○並未派人隨同外出，亦未告知客人外出不得為性交易
      等語，佐以該店並無任何外出服務項目之規定及說明，證
      人甲○○片面口出此言，迴護被告丁○○、丙○○之意至
      為明顯，自不能認為屬實。
  (三)綜上所述，被告丙○○所辯，均不足採信。本件事證明確，
    被告丙○○犯行，堪以認定，應依法論科。
三、按刑法第231 條第1 項前段：「意圖使男女與他人為性交或
    猥褻之行為，而引誘、容留或媒介以營利者，處5 年以下有
    期徒刑，得併科100,000 元以下罰金。以詐術犯之者，亦同
    。」其處罰之對象係「引誘、容留或媒介之人」，犯罪構成
    要件乃以行為人主觀上有營利及使男女與他人為性交或猥褻
    行為之犯意，客觀上有引誘、容留或媒介之行為為已足，屬
    於形式犯。故行為人只要以營利為目的，有使男女與他人為
    性交或猥褻行為之意圖，而著手引誘、容留或媒介行為，即
    構成犯罪，至於該男女與他人是否有為性交或猥褻之行為，
    則非所問（最高法院91年度臺上字第3531號判決意旨參照）
    。核被告丙○○所為，係犯刑法第231 條第1 項前段之意圖
    使女子與他人為性交之行為，而媒介以營利罪。爰審酌被告
    丙○○正值青壯年，僅為圖一己私利，以媒介女子與他人從
    事性交易行為，將女性身體當作交易籌碼，並藉此牟利，不
    唯破壞社會善良風俗，且將人身體物化，嚴重扭曲社會之價
    值觀，助長色情氾濫，復犯後飾詞狡辯，並審酌被告丙○○
    前因妨害風化案件，經本院以86年度訴字第931 號判決判處
    有期徒刑3 月確定，雖未構成累犯，惟再為本件犯行，可見
    惡性非輕，又因詐欺案件，經臺灣臺中地方法院以97年度易
    字第1036號判決判處有期徒刑2 月，緩刑2 年確定，有臺灣
    高等法院被告前案紀錄表1 份在卷可查，於緩刑期內，本應
    謹言慎行，卻仍不思悔改，再為本件犯行，其主觀犯意所顯
    現之惡性及反社會性甚為明顯等一切情狀，量處如主文所示
    之刑，並諭知易科罰金之折算標準，以示懲儆。
四、不另為無罪諭知部分：
  (一)公訴意旨另以：於98年1 月間起，被告丙○○、丁○○基於
    意圖使女子與他人為性交之行為，而媒介以營利之犯意聯絡
    ，在「友友誼美容護膚坊」，共同媒介甲○○與不特定男客
    外出至其他場所為性交易，性交易代價則有被告丙○○收取
    後交予被告丁○○收取5 成後，於由甲○○取得，而於98年
    4 月29日為警查獲，因認被告丙○○此部分亦犯刑法第231
    條第1 項前段之意圖使女子與他人為性交之行為，而媒介以
    營利罪云云。
  (二)按犯罪事實應依證據認定之，無證據不得認定犯罪事實；不
    能證明被告犯罪者，應諭知無罪之判決，刑事訴訟法第154
    條第2 項及第301 條第1 項分別定有明文。次按認定不利於
    被告之事實，須依積極證據，苟積極證據不足為不利於被告
    事實之認定時，即應為有利於被告之認定，更不必有何有利
    之證據；又犯罪事實之認定，應憑真實之證據，倘證據是否
    真實尚欠明確，自難以擬制推測之方式，為其判斷之基礎；
    刑事訴訟法上證明之資料，無論為直接或間接證據，均須達
    於通常一般之人均不致有所懷疑，而得確信其為真實之程度
    ，始得據為有罪之認定，若其關於被告是否犯罪之證明未能
    達此程度，而有合理懷疑之存在，致使無從形成有罪之確信
    ，根據「罪證有疑，利於被告」之證據法則，即不得遽為不
    利被告之認定，最高法院30年上字第816 號、53年臺上字第
    656 號、76年臺上字第4986號判例可資參照。
  (三)公訴人認被告丙○○涉有此部分犯行，無非係以同案被告丁○○於檢察官訊問時供述：97年11月間別人將「友友誼美容
    護膚坊」頂讓給伊，之後伊請被告丙○○來打掃，大概請了
    2 個月等語（見98年度偵字第11825 號卷第43頁）為主要論
    據。惟查卷內並無其他事證足以佐證被告丙○○於98年1 月
    間任職於「友友誼美容護膚坊」起至證人乙○○至該處消費
    前，即與被告丁○○共同從事媒介性交易之行為，復查卷內
    並無其他積極證據足認被告丙○○有此部分之犯行，惟此部
    分與前揭圖利媒介性交論罪科刑之部分有集合犯之實質上一
    罪關係，故此部分不另為無罪之諭知。
乙、公訴不受理部分：
一、公訴意旨略以：被告丁○○係址設桃園縣楊梅鎮○○○路1
    段412 號「友友誼美容護膚坊」之負責人，媒介店內所雇女
    子與人為性交行為，其與被告丙○○共同基於意圖使女子與
    他人為性交行為而媒介以營利之犯意聯絡，自98年1 月間起
    ，由被告丙○○在上開店址內媒介已滿18歲之甲○○與不特
    定男客外出至其他場所為性交行為，性交易價金由被告丙○○收取交予被告丁○○抽取5 成後，餘由小姐甲○○取得，
    而於98年4 月29日16時37分許，在上開店址內，由被告丙○○媒介甲○○與喬裝男客之員警乙○○以2 小時2,000 元之
    代價外出至其他場所進行性交易，而警員乙○○佯裝應允後
    ，載同甲○○離開上開店址，途中甲○○主動提議前往凱萊
    汽車旅館，而於上開旅館內經警員乙○○表明身份而當場查
    獲。被告丁○○另基於意圖使女子與他人為性交行為而容留
    、媒介以營利之犯意，自98年7 月24日起，於上開店址容留
    、媒介已滿18歲之簡如軒與不特定男客以1 小時2,700 元之
    代價為性交行為，其中由被告丁○○抽取850 元後，餘由簡
    如軒取得，嗣於98年7 月28日23時許，被告丁○○在上開店
    址內，媒介簡如軒與喬裝男客之警員張通顯以1 小時2,700
    元之代價為性交易，而張通顯佯裝達成性交易合意後，簡如
    軒乃脫去全身衣褲，欲進行性交行為之際，張通顯即表明警
    察身分，而當場查獲，因認被告丁○○涉犯刑法第231 條第
    1 項之意圖營利使人為性交罪等語。
二、按被告死亡者，法院應諭知不受理之判決，並得不經言詞辯
    論為之，刑事訴訟法第303 條第5 款、第307 條分別定有明
    文。
三、經查：被告丁○○業於99年4 月22日死亡，有桃園縣桃園市
    戶政事務所99年5 月4 日桃市戶字第0990004166號函1 份附
    卷可稽（見99年度審訴字第597 號卷第31頁至第34頁）。被
    告丁○○既已死亡，依照首開說明，爰不經言詞辯論，逕行
    諭知不受理之判決。
據上論斷，應依刑事訴訟法第299 條第1 項前段、第303 條第5
款、第307 條，刑法第28條、第231 條第1 項前段、第41條第1
項前段，刑法施行法第1 條之1 條第1 項、第2 項但書，判決如
主文。
本案經檢察官洪敏超到庭執行職務。
中    華    民    國    99    年    6     月    30    日
            刑事第四庭  審判長法  官  袁雪華
                              法  官  張宇葭
                              法  官  張淑華
以上正本證明與原本無異。
如不服本判決應於收受判決後10日內向本院提出上訴書狀，並應
敘述具體理由。其未敘述上訴理由者，應於上訴期間屆滿後20日
內向本院補提理由書(均須按他造當事人之人數附繕本)「切勿逕
送上級法院」。
                              書記官  鄭嘉惠

中    華    民    國    99    年    7     月    5     日

附錄本案罪科刑法條
中華民國刑法第231條
（圖利使人為性交或猥褻罪）
意圖使男女與他人為性交或猥褻之行為，而引誘、容留或媒介以
營利者，處 5 年以下有期徒刑，得併科 10 萬元以下罰金。以
詐術犯之者，亦同。
公務員包庇他人犯前項之罪者，依前項之規定加重其刑至二分之
一。

司法院資訊處製作；財團法人民間司法改革基金會備份。
